臺灣板橋地方法院刑事判決              99年度易字第3297號
公  訴  人  臺灣板橋地方法院檢察署檢察官
被      告  賴煜烽
上列被告因竊盜案件，經檢察官提起公訴（99年度偵字第19300
號），本院判決如下：
    主    文
賴煜烽竊盜，未遂，處拘役肆拾日，如易科罰金，以新臺幣壹仟
元折算壹日。緩刑貳年。
    事    實
一、賴煜烽原受雇於址設臺北縣三峽鎮（現改制為新北市三峽區
    ○○○路之「橫溪停車場」，擔任夜間管理員一職，嗣因該
    停車場結束營業，而於民國99年6 月份遭解雇。詎其竟基於
    意圖為自己不法所有之竊盜犯意，於99年7 月7 日上午9 時
    許，在上開停車場內，徒手竊取上開停車場之所有人鄧偉民
    擺放在該處鐵皮屋旁之木條12支、C 型鋼3 支、角鐵5 支，
    欲據為己有，供日後搭建屋子之用，適於搬運時為鄧偉民僱
    請之拆除工人廖益隆發現，旋通知鄧偉民到場處理而未遂。
    嗣經鄧偉民報警處理，當場扣得上開木條12支、C 型鋼3 支
    、角鐵5 支（業已發還給鄧偉民），始悉上情。
二、案經鄧偉民訴由臺北縣政府警察局（現改制為新北市政府警
    察局）土城分局移送臺灣板橋地方法院檢察署檢察官偵查起
    訴。
    理  由
壹、程序方面：
    按刑事訴訟法第159 條第1 項雖規定，被告以外之人於審判
    外之言詞或書面陳述，除法律有規定外，不得作為證據。惟
    同法第159 條之5 第1 、2 項已規定，經當事人於審判程序
    同意作為證據，法院審酌該言詞陳述或書面陳述作成時之情
    況，認為適當者，亦得為證據。當事人、代理人或辯護人於
    法院調查證據時，知有第159 條第1 項不得為證據之情形，
    而未於言詞辯論終結前聲明異議者，視為有前項之同意（指
    同條第1 項之同意作為證據），此乃第159 條第1 項所容許
    ，得作為證據之例外規定之一。經查，本案被告賴煜烽及檢
    察官於言詞辯論終結前，均未就判決所引用之各該被告以外
    之人於審判外之陳述及所調查之證據主張有刑事訴訟法第15
    9 條第1 項不得為證據之情形，本院復審酌各該證據作成時
    並無違法及證明力明顯過低之瑕疵等情況，認為適當，是本
    案經調查之證據均有證據能力。至以下所引其餘非屬供述證
    據部分，既不適用傳聞法則，復查無違法取得之情事存在，
    自應認同具證據能力。
貳、實體方面：
一、前揭事實，為被告在本院審理時坦承不諱，並據證人即告訴
    人鄧偉民於偵查中、本院審理時；暨證人廖益隆於警詢及偵
    查中證述甚明。此外，復有合夥契約影本1 份、臺北縣政府
    警察局土城分局贓物認領保管單1 紙及現場照片18張等在卷
    可按，足認被告上開任意性自白與事實相符。是本件事證明
    確，被告犯行堪以認定，應予依法論科。
二、核被告所為，係犯刑法第320 條第3 項、第1 項之竊盜未遂
    罪。又被告已著手行竊，惟於尚未得手之際，即遭告訴人發
    現並報警處理，是其所為竊盜犯行僅止於未遂階段，爰依刑
    法第25條第2 項規定減輕其刑。爰審酌被告不思以正途賺取
    所需，竟圖不勞而獲，恣意竊取他人財物，缺乏對他人財產
    權應予尊重之觀念，行為實有不當，惟考量被告並無任何構
    成累犯之前科紀錄，此有臺灣高等法院被告前案紀錄表1 份
    在卷可考，素行應非不良，且其於著手行竊後不久即被查獲
    ，贓物已由告訴人全數領回，所生危害程度尚輕，兼衡被告
    之犯罪動機、目的、手段及犯後態度等一切情狀，爰量處如
    主文所示之刑，並諭知易科罰金之折算標準，以示懲儆。
三、末查，被告前未曾因故意犯罪受有期徒刑以上刑之宣告，此
    有臺灣高等法院被告前案紀錄表1 份附卷可稽，其僅因一時
    失慮，致觸犯本件犯行，經此偵審程序及罪刑之宣告，當知
    所警惕，而無再犯之虞，本院認所宣告之刑以暫不執行為適
    當，併予宣告緩刑2 年，以啟自新。
據上論斷，應依刑事訴訟法第299 條第1 項前段，刑法第320 條
第1 項、第3 項、第25條第2 項、第41條第1 項前段、第74條第
1 項第1 款，刑法施行法第1 條之1 第1 項、第2 項前段，判決
如主文。
本案經檢察官王乙軒到庭執行職務。
中    華    民    國    100     年    10   月   14    日
                      刑事第一庭  法  官  陳正偉
上列正本證明與原本無異。
如不服本判決，應於判決送達後10日內敘明上訴理由，向本院提
出上訴狀 (應附繕本) ，上訴於臺灣高等法院。其未敘述上訴理
由者，應於上訴期間屆滿後20日內向本院補提理由書「切勿逕送
上級法院」。
                                  書記官  許慧禎
中    華    民    國    100     年    10   月   14    日
中華民國刑法第320 條
意圖為自己或第三人不法之所有，而竊取他人之動產者，為竊盜
罪，處5 年以下有期徒刑、拘役或5 百元以下罰金。
意圖為自己或第三人不法之利益，而竊佔他人之不動產者，依前
項之規定處斷。
前二項之未遂犯罰之。